【裁判字號】    97,抗,23
【裁判日期】    970530
【裁判案由】    本票裁定抗告
【裁判全文】
臺灣彰化地方法院民事裁定                97年度抗字第23號
抗  告  人  甲○○
            乙○○
相  對  人  丙○○
            丁○○
上列抗告人因與相對人間本票裁定抗告事件，對於中華民國97年
3月7日本院97年度司票字第154號裁定提起抗告，裁定如下：
    主  文
原裁定所載准予強制執行之利息超過「自民國九十四年十二月二
十一日」起算暨關於「聲請人其餘之聲請駁回」之部分均廢棄。
抗告人其餘抗告駁回。
抗告程序費新台幣壹仟元由抗告人連帶負擔。
    事實及理由
一、按本票之發票日及到期日，固應一一記載，但未載到期日之
    本票，依票據法第120條第2項規定，應視為見票即付。是本
    票到期日若在發票日前，顯然無從提示，自應以未載到期日
    之本票視之而視為見票即付。又執票人依票據法第123條規
    定，向發票人行使追索權，聲請法院裁定許可對發票人強制
    執行時，如本票未約定利息者，應自到期日起依年利六釐計
    算利息；見票即付之本票，以提示日為到期日，此觀票據法
    第124條準用同法第97條第1項第2款及第66條第1項之規定自
    明。
二、經查，本件相對人主張：伊執有抗告人於民國94年12月21日
    共同簽發免除作成拒絕證書之本票乙紙，到期日為94年3月2
    1日、面額新臺幣（下同）2,000,000元，詎於94年12月21日
    提示，未獲清償，爰依票據法第123條、非訟事件法第194條
    規定聲請裁定准許強制執行等情，已據其提出上開面額之本
    票影本乙紙為證，原裁定因予以准許。惟系爭本票所記載之
    到期日係在發票日前，依上說明，其到期日視為無記載，應
    視為見票即付，並以提示日即94年12月21日為利息起算日（
    見相對人97年2月1日聲請狀），而原裁定卻誤准自94年3月2
    1日起計算之利息，並再誤稱聲請人有請求到期日前之利息
    ，依法不合等語，並為「聲請人其餘之聲請駁回」之裁定，
    自有未洽，其餘部分則無不當。抗告意旨稱：伊對於上開本
    票金額2,000,000元異議，抗告人實際借款額為1,740,000元
    ，且對於相對人所借款項，因每月須支付利息50,000元，故
    抗告人至96年7月止均按時支付，後因無法再支付，經友人
    悉知，願代為清償借款，但相對人以需加付高額利息為由，
    拒絕受領及塗銷抵押權登記，爰以相對人拒絕受領及涉及重
    利罪嫌為由向本院提出抗告等語，所稱即使屬實，亦係實體
    法上之爭執，應由抗告人另行提起訴訟，以資解決，本件非
    訟程序不得加以審究，抗告人據此抗告，固不能認為有理由
    。然原裁定既有如主文第一項所示部分之諭知為不當，不能
    維持，已如前述，抗告意旨雖未指摘及此，仍應認為有理由
    ，爰將該部分廢棄；其餘抗告部分，則無理由，應予駁回。
三、據上論結，本件抗告為一部有理由，一部分無理由，依非訟
    事件法第46條、第21條第2項、第23條，民事訴訟法第492條
    、第495條之1第1項、第449條第1項、第95條、第79條、第8
    5條第2項，裁定如主文。
中    華    民    國    97    年    5     月    30    日
                民事第二庭      法  官  康弼周
以上正本係照原本作成。
如不服本裁定，僅得於收受本裁定正本送達後10日內，以適用法
規顯有錯誤為理由，向本院提出再抗告狀，（須附繕本一份及繳
納再抗告裁判費新台幣1,000元），經本院許可後紿可再抗告。
中    華    民    國    97    年    6    月      2     日
                                書記官  林文斌


司法院資訊處製作；財團法人民間司法改革基金會備份。
